【裁判字號】    97,簡上,668
【裁判日期】    970930
【裁判案由】    恐嚇
【裁判全文】
臺灣高雄地方法院刑事判決             97年度簡上字第668號
上  訴  人
即  被  告  丙○○
上列上訴人因恐嚇案件，不服本院高雄簡易庭民國97年6 月16日
97年度審簡字第1485號第一審簡易判決（聲請簡易判決處刑案號
：臺灣高雄地方法院檢察署97年度偵字第792 號），提起上訴，
本院管轄之第二審合議庭判決如下：
    主  文
上訴駁回。
    事  實
一、丙○○居住於高雄市前鎮區○○○路334 號，利用該透天房
    屋之1 樓及騎樓空間開設牛肉麵店，乙○○則居住於隔鄰之
    草衙二路336 號，因乙○○平時會將機車停放於其住家門前
    馬路上，另每逢週末均有販賣「東山鴨頭」之流動攤販至乙
    ○○住家門口營業，丙○○認乙○○上開行為使其出入不便
    且妨害其經營牛肉麵店之生意，屢屢與乙○○發生爭執，二
    人因而有嫌隙，嗣於民國96年10月31日上午10時19分許，丙
    ○○見乙○○又將其所有之車牌號碼ZFA-377 號輕型機車推
    至其前揭336 號住處外道路上停放，而擋住其行車動線，即
    心生不滿而與乙○○發生爭吵，詎丙○○竟基於恐嚇之犯意
    ，以「你以為我拿你沒辦法嗎？再這樣我給你『跌』（譯音
    ，即臺語『修理』之意）」、「一通電話就來給你『跌』啦
    ，推過來打，我跟你講」等危害他人身體安全之言語恫嚇乙
    ○○，致乙○○心生畏懼，足以生危害於乙○○之安全。因
    乙○○當場錄影存證，並攜錄音光碟報警處理，而經警循線
    查知上情。
二、案經高雄市政府警察局前鎮分局報請臺灣高雄地方法院檢察
    署檢察官偵查起訴。
    理  由
一、本案被告丙○○所犯為死刑、無期徒刑、最輕本刑為3 年以
    上有期徒刑以外之罪，其於本院審理程式進行中，就被訴事
    實為有罪之陳述，經審判長告知簡式審判程式之旨，並聽取
    當事人之意見後，本院合議庭裁定進行簡式審判程式，合先
    敘明。
二、訊據被告對上開犯行均坦承不諱，而被告前開時間、地點以
    前揭言詞恐嚇被害人乙○○，致被害人心生畏懼之事實，業
    經被害人於警詢、偵查中證述明確，此外，被告與被害人於
    案發當日爭執過程之錄音光碟經臺灣高雄地方法院檢察署檢
    察事務官勘驗結果，被告當時確實有以「你以為我拿你沒辦
    法嗎？再這樣我給你『跌』」、「一通電話就來給你『跌』
    啦，推過來打，我跟你講」等言詞恫嚇被害人，此有勘驗報
    告1 份、錄影光碟1 張等在卷可證。再者，「再這樣我給你
    『跌』」、「一通電話就來給你『跌』啦，推過來打」等言
    詞，乃對他人傳達如不聽從其指示行動，即會對該人身體施
    加暴力之訊息，客觀上亦顯足以使任何一般智識程度之人心
    生畏怖。綜上，本案被告犯罪事證明確，其犯罪事實均已經
    證明，應予依法論科。
三、核被告所為，係犯刑法第305 條之恐嚇危害安全罪。原審以
    本案被告犯罪事證明確，並審酌被告率爾以前開言語出言恐
    嚇被害人乙○○，致被害人心生畏懼，其行為確有不當，惟
    念其犯後坦承部分犯行，犯後態度尚可等一切具體情狀，量
    處拘役30日，並諭知以新臺幣1,000 元折算1 日為易科罰金
    之折算標準，其認事用法，核無不合。被告上訴意旨，以其
    係因一年多來，被害人將機車停放在門前馬路上，妨害其出
    入通行，又被害人讓流動攤販之貨車停在家門前馬路上營業
    ，購買東山鴨頭的客人都將機車擺放到其家門口前，致其生
    意大受影響，其長期忍耐多時，向警察檢舉，員警亦均未取
    締被害人占用道路之行為，其忍無可忍，才會在當日說那些
    話，其動機應屬情有可原，惟原審並未慮及上情等語，而指
    摘原判決量刑過重，並請求本院從輕量刑，或另為緩刑之諭
    知云云，惟查，本院審酌被告與被害人因停車等細故發生糾
    紛，而由卷附現場照片觀之，被告及被害人均有占用騎樓地
    而相互妨害對方通行之行為，故雙方對於渠等相鄰關係衍生
    之糾紛，本應理性溝通解決問題，或尋求法律途徑處理，惟
    被告竟訴諸言語暴力，使被害人精神上感到恐懼，行為實屬
    不該，是原審量處被告拘役30日，其量刑應稱妥適。又本案
    被害人已表明只要被告向其道歉，即願與被告和解並不再訴
    咎，惟被告當庭表明不願向被害人道歉，而拒絕與被害人達
    成和解，足見被告對其恐嚇之行為仍無徹底反省悔改之意，
    故本院仍認不宜為緩刑之宣告，併予說明。綜上，本案被告
    上訴為無理由，自應予駁回。
據上論斷，依刑事訴訟法第455 條之1 第1 項、第3 項、第368
條、第364 條、第273 條之1 ，判決如主文。
本案經檢察官甲○○到庭執行職務。
中    華    民    國    97    年    9     月    30    日
                  刑事第十七庭  審判長法  官  洪能超
                                      法  官  林建鼎
                                      法  官  陳思帆
以上正本證明與原本無異。
不得上訴。
                                      書記官  李宗諺
中    華    民    國    97    年    9     月    30    日
附錄論罪科刑所適用之法條：
中華民國刑法第305條
以加害生命、身體、自由、名譽、財產之事，恐嚇他人致生危害
於安全者，處2 年以下有期徒刑、拘役或3 百元以下罰金。
中華民國刑法施行法第1條之1
中華民國94年1 月7 日刑法修正施行後，刑法分則編所定罰金之
貨幣單位為新臺幣。
94年1 月7 日刑法修正時，刑法分則編未修正之條文定有罰金者
，自94年1 月7 日刑法修正施行後，就其所定數額提高為30倍。
但72年6 月26日至94年1 月7 日新增或修正之條文，就其所定數
額提高為3 倍。


司法院資訊處製作；財團法人民間司法改革基金會備份。
